【裁判字號】    95,抗,723
【裁判日期】    951229
【裁判案由】    本票裁定
【裁判全文】
臺灣臺北地方法院民事裁定               95年度抗字第723號
再  抗告人  乙○○
相  對  人  甲○○
上列當事人間本票裁定事件，再抗告人對於民國九十五年十一月
三十日本院所為之九十五年度抗字第七二三號裁定提起再抗告，
本院裁定如下：
    主  文
再抗告駁回。
再抗告程序費用新臺幣壹仟元由再抗告人負擔。
    理  由
一、按對於抗告法院之裁定再為抗告，僅得以其適用法規顯有錯
    誤為理由，並經原法院之許可者為限。前項許可，以原裁定
    所涉及之法律見解具有原則上之重要性者為限，原裁判之原
    法院認為不應許可者，應以裁定駁回其抗告。民事訴訟法第
    436 條之3第3項、第4項及第436條之6之規定，於前述抗告
    準用之，非訟事件法第45條第3項、第4項、第5項分別定有
    明文。又，所謂適用法規顯有錯誤，係指確定裁判違背法規
    或現存判例解釋者，或抗告法院所為之裁定，就其取捨證據
    自行確定之事實，適用法規所持法律上判斷顯有錯誤而言。
    至抗告法院認定事實錯誤，或就當事人提出之事實或證據疏
    於調查或漏未斟酌，僅生調查證據是否妥適或裁定不備理由
    之問題，均與適用法規顯有錯誤有間（最高法院63年台上字
    第880 號、71年台再字第210號判例意旨參照）。且所謂原
    則上之重要性，係指該再抗告事件所涉及之法律問題，意義
    重大而有加以闡釋之必要者而言。
二、本件再抗告意旨略以：再抗告人所簽發之系爭本票係保證票
    ，再抗告人與相對人原約定，再抗告人若於95年9月10日屆
    期未給付新台幣11,000,000元之價金時，得經雙方同意後，
    另訂給付日期，否則雙方同意各自返還原狀，並無罰則。因
    此相對人於上開保證票屆期時，若未與再抗告人另訂給付日
    期，原應將本票返還再抗告人而回復原狀，不得執為聲請本
    票裁定強制執行。然相對人嗣後竟違約，既不將本票交還給
    再抗告人，亦未依法向再抗告人提示，即逕聲請裁定，依票
    據法第124條準用第95條自不合法，為此提起再抗告云云。
三、經查再抗告人所稱系爭本票為保證票且當事人間就該票據是
    否有特約等情，即使屬實，亦係實體票據債務存否之爭執，
    ，應另循訴訟解決，並未涉及裁定適用法規是否顯有錯誤問
    題，更無所謂法律問題意義重大而有加以闡釋之必要。揆諸
    首開規定及說明，再抗告人提起之再抗告，不應許可，應予
    駁回。
四、爰依非訟事件法第45條第5項、第21條第2項、第24條第1項
    ，民事訴訟法第436條之3第3項、第78條，裁定如主文。
中    華    民    國    95    年    12    月    29    日
                 民事第二庭    審判長法  官  鄭純惠
                                     法  官  林欣蓉
                                     法  官  黃雯惠
以上正本係照原本作成。
如對本裁定抗告須於裁定送達後10日內向本院提出抗告狀，並繳
納抗告費新臺幣1,000元。
中    華    民    國    95    年    12    月    29    日
                                     書記官  林玗倩


司法院資訊處製作；財團法人民間司法改革基金會備份。
